【裁判字號】    98,訴,240
【裁判日期】    980716
【裁判案由】    毒品危害防制條例
【裁判全文】
臺灣桃園地方法院刑事判決               98年度訴字第240號
公  訴  人  臺灣桃園地方法院檢察署檢察官
被      告  甲○○
選任辯護人  呂翊丞律師
上列被告因違反毒品危害防制條例案件，經檢察官提起公訴（96
年度偵字第28491號、96年度偵字第28732號），本院判決如下：
    主  文
甲○○意圖販賣而持有第二級毒品，累犯，處有期徒刑伍年拾月
，扣案之第二級毒品MDMA玖佰伍拾玖顆（驗餘淨重合計貳佰陸拾
柒點參陸公克）沒收銷燬之。
    事  實
一、甲○○前於民國九十六年間因詐欺案件，經臺灣彰化地方法
    院以九十六年度易字第七三九號判決有期徒刑四月確定，於
    九十六年十一月七日易科罰金執行完畢。猶不知警惕，明知
    MDMA （ 俗稱搖頭丸）為毒品危害防制條例第二條第二項第
    二款所列之第二級毒品，不得意圖販賣而持有，詎其竟欲供
    自己施用而於九十六年十月十六日凌晨三時許，在臺北縣中
    和市內某處，以每顆新臺幣（下同）二百元之代價，向真實
    姓名年級不詳綽號為「小傑」之成年男子購買第二級毒品MD
    MA九百五十九顆後，竟萌生販賣上開第二級毒品MDMA毒品之
    犯意，將上開第二級毒品MDMA放置在其駕駛之二○二一—NS
    號自用小客車副駕駛座腳踏處垃圾筒內，準備帶回彰化縣伺
    機販售予不特定人圖利而意圖販賣持有該等第二級毒品MDMA
    。嗣於同日凌晨四時許，甲○○駕駛上開小客車，行經國道
    三號高速公路南向龍潭收費站時，為警盤查，當場在上揭小
    客車車內發現上開第二級毒品MDMA九百五十九顆（總淨重合
    計二百六十八點六八公克，驗餘淨重合計二百六十七點三六
    公克）及甲○○所有與本案無關之行動電話一只，始知上情
    。
二、案經內政部警政署國道公路警察局第六警察隊報請臺灣桃園
    地方法院檢察署檢察官偵查起訴。
    理  由
一、按傳聞法則之重要理論依據，在於傳聞證據未經當事人之反
    對詰問予以核實，乃予排斥，惟若當事人已放棄對原供述人
    之反對詰問權，於法院審判時表明同意該等傳聞證據可作為
    證據，基於證據資料愈豐富，愈有助於真實發現之理念，並
    貫徹刑事訴訟法修法加重當事人進行主義之精神，確認當事
    人對於證據能力有處分權之制度，傳聞證據經當事人同意做
    為證據，法院認為適當者，亦得為證據。另當事人於調查證
    據時，對於傳聞證據表示「沒有意見」，而未於言詞辯論終
    結前聲明異議，應視為已有將該等傳聞證據採為證據之同意
    ，此刑事訴訟法第一百五十九條之五定有明文。本案被告甲
    ○○及辯護人於本院審理程序中已表示對卷內人證、書證、
    物證之證據能力均無意見，本院審理時，被告及辯護人對被
    告以外之人於審判外之陳述之證據能力並未表示意見，迄本
    院言詞辯論終結前，被告及辯護人亦未爭執本案證據之證據
    能力，依刑事訴訟法第一百五十九條之五第二項之規定，應
    視為被告及辯護人已同意本案相關之傳聞證據均可做為證據
    ，本院斟酌本案卷內之證據並非非法取得，亦無證明力明顯
    過低之情形，且經本院於審判期日依法進行證據之調查、辯
    論，被告於訴訟上之程序權，已受保障，前揭各該證據，均
    得採為證據。
二、上揭犯罪事實，業據被告於偵查中及本院審理時坦承不諱（
    見臺灣桃園地方法院檢察署九十七年度偵字第二八四九一號
    卷第二七頁至第二八頁、本院卷第五三頁）。又被告於前開
    時、地為警查獲MDMA一節，有國道公路警察局第六警察隊搜
    索筆錄、扣押筆錄各一份、查獲毒品照片、扣押物品目錄表
    在卷可稽（見上開偵卷第一一頁至第一三頁、第一九頁）。
    再扣案之九百五十九顆紅色圓型藥錠及黃色圓型藥錠，經送
    鑑定結果，確含有第二級毒品MDMA成分，總淨重合計二百六
    十八點六八公克，驗餘淨重合計二百六十七點三六公克一節
    ，亦有內政部警政署刑事警察局九十六年十二月十二日刑鑑
    字第○九六○一七四五二九號鑑定書一份存卷可稽（見上開
    偵卷第三六頁）。足認被告上揭任意性自白與事實相符，被
    告意圖販賣而持有第二級毒品MDMA之犯行明確，洵堪認定，
    應予依法論科。
三、按MDMA為毒品危害防制條例第二條第二項第二款所規定之第
    二級毒品。核被告所為，係犯毒品危害防制條例第五條第二
    項之意圖販賣而持有第二級毒品罪。查被告前有如事實欄所
    載之犯罪科刑及執行完畢之紀錄，此有臺灣高等法院被告前
    案紀錄表在卷可按，其前受有期徒刑易科罰金執行完畢，於
    五年以內故意再犯上開有期徒刑以上之罪，為累犯，應依刑
    法第四十七條第一項規定，加重其刑。爰審酌被告年輕力壯
    ，不思正當工作謀生，卻意圖販賣而持有第二級毒品MDMA牟
    利，不僅戕害國人健康，且危害社會治安至鉅，本應重懲，
    惟念其於本院審理時坦承犯行，顯有悔悟之意，犯後態度良
    好等一切情狀，量處如主文所示之刑，以示懲戒。末查，扣
    案之MDMA九百五十九顆（驗餘淨重合計二百六十七點三六公
    克公克），業經鑑定如前所述，係第二級毒品，不問屬於犯
    人與否，應依毒品危害防制條例第十八條第一項前段諭知沒
    收銷燬之。至於鑑驗耗損之MDMA，業已滅失，及扣案之行動
    電話一只，無法證明係供本件犯罪所用之物，爰均不予宣告
    沒收，併予敘明。
據上論斷，應依刑事訴訟法第二百九十九條第一項前段，毒品危
害防制條例第五條第二項、第十八條第一項前段，刑法第十一條
、第四十七條第一項，判決如主文。
本案經檢察官陳國安到庭執行職務
中    華    民    國    98    年    7     月    16    日
                  刑事第九庭  審判長  法  官  吳為平
                                      法  官  胡芷瑜
                                      法  官  林玉蕙
以上正本證明與原本無異。
如不服本判決應於收受判決後10日內向本院提出上訴書狀，並應
敘述具體理由。其未敘述上訴理由者，應於上訴期間屆滿後20日
內向本院補提理由書 (均須按他造當事人之人數附繕本)「 切勿
逕送上級法院」。
                                      書記官  魏里安
中    華    民    國    98    年    7     月    16    日
附錄本案論罪科刑法條
毒品危害防制條例第5 條規定：
意圖販賣而持有第一級毒品者，處無期徒刑或10年以上有期徒刑
，得併科新臺幣7 百萬元以下罰金。
意圖販賣而持有第二級毒品者，處5 年以上有期徒刑，得併科新
臺幣5 百萬元以下罰金。
意圖販賣而持有第三級毒品者，處3 年以上10年以下有期徒刑，
得併科新臺幣3 百萬元以下罰金。
意圖販賣而持有第四級毒品或專供製造、施用毒品之器具者，處
1 年以上7 年以下有期徒刑，得併科新臺幣1 百萬元以下罰金。


司法院資訊處製作；財團法人民間司法改革基金會備份。
